【裁判字號】    90,易緝,10
【裁判日期】    900928
【裁判案由】    詐欺
【裁判全文】
臺灣彰化地方法院刑事判決                            九十年度易緝字第一號
    公  訴  人  臺灣彰化地方法院檢察署檢察官
    被      告  丁○○
右列被告因詐欺案件，經檢察官提起公訴（七十七年度偵字第四六三八號），本院判
決如左：
        主  文
丁○○無罪。
        理  由
一、公訴意旨略以：被告丁○○（起訴書係載張慶琦）化名為張永明，於彰化縣田中
    鎮○○路○段一七八號，經營中興床業木器廠，意基於意圖為自已不法所有之概
    括犯意，自民國七十七年四月起至同年九月止，夥同庚○○（己判決確定），向
    定詐購大量材料等物，計共向被害人即豐田企業公司之經理甲○○詐購纖維板新
    台幣（下同）五十萬七千三百元，向被害人即永盛木業公司負責人乙○○詐購床
    板二十九萬九千元，向被害人即大泰信木業公司負責人丙○○詐購塑膠合板五萬
    四千元，向被害人即南王木業公司負責人戊○○詐購三合板十三萬元，向被害人
    即發欽汽車電機行辛○○詐得汽車修理費九萬九千九百三十元，向被害人即昶昇
    汽車保養場負責人己○○詐得汽車修費護五萬一千七百元，向被害人即自成輪胎
    行技工壬○○詐購輪胎三萬九千四百元。丁○○與庚○○並共同簽發如附表所示
    之支票，抵付部分貨款，詎支票到期經提示，竟均不獲支付，並將成品、機器等
    走一空，人亦逃匿無蹤，被害人甲○○始知受騙。因認被告丁○○涉有連續詐欺
    取財之罪嫌云云。
二、按犯罪事實應依證據認之，無證據不得推定其犯罪事實；又不能證明被告犯罪者
    ，應諭知無罪之判決，刑事訴訟法第一百五十四條及第三百零一條第一項定有明
    文。再按認定不利被告之事實，須依積極之證據，苟積極證據不足為不利於被告
    事實之認定，更不必有何有利之證據，最高法院著有三十年上字第八一六號判例
    可資參照。本件訊據被告堅決否認涉有詐欺之犯行，並辯稱：伊不認識庚○○，
    亦未經營木器公司，且伊於七十七年間係另案在監執行，故不可能為本件詐欺行
    為等語。查：（一）公訴人指被告涉有本件詐欺犯行之時間係七十七年四月起至
    同年九月止，惟上開時間適被告另案在監執受刑中，有刑案資料作業個別查詢報
    表一紙附卷可稽，如此，被告焉能為本件之犯行。（二）本件告訴人戊○○等人
    於偵查中，指明係告訴張永明，伊不認識張慶琦等語，是被告丁○○是否即為張
    永明，即有所疑。且因本件被告緝獲時距本件繫屬時有十年餘，本院為求慎重特
    傳訊庚○○及所有告訴人到庭，惟受傳訊有者已世如庚○○、甲○○，而到庭應
    訊者如戊○○、張敏捷則陳稱：伊不認識丁○○，庭上之人非張永明等語。是故
    ，並無證明被告丁○○即係公訴人所指化名為張永明之人。此外，復查無其他積
    極證據足資證明被告丁○○涉有公訴人所指之詐欺取財犯行，故依首揭說明，本
    件應為無罪之諭知，方為適法。
三、另公訴人所移送併案審理（七十八年偵字第一０七八號）案件，應予退回，附此
    說明。
據上論斷，應依刑事訴訟法第三百零一條第一項，判決如主文。
本案經檢察官王怡仁到庭執行職務。
中     華     民     國      九十    年       九     月      二十八     日
                                臺灣彰化地方法院刑事第三庭
                                    法      官  洪  志  賢
右正本證明與原本無異。
如不服本判決，應於送達後十日內向本院提出上訴狀(須附繕本)。
告訴人或被害人對於判決如有不服具備理由請求檢察官上訴者，其上訴期間之計算係
以檢察官收受判決正本之日期為準。
                                    法院書記官  洪  年  慶
中     華     民     國      九十    年       十     月        二       日


司法院資訊處製作；財團法人民間司法改革基金會備份。
